【裁判字號】    99,易,2738
【裁判日期】    991111
【裁判案由】    竊盜
【裁判全文】
臺灣臺北地方法院刑事判決              99年度易字第2738號
公  訴  人  臺灣臺北地方法院檢察署檢察官
被      告  乙○○
上列被告因竊盜案件，經檢察官提起公訴（九十九年度偵字第一
九九五九號），被告經訊問後就被訴事實為有罪之陳述，本院裁
定進行簡式審判程序，判決如下：
    主  文
乙○○踰越安全設備於夜間侵入住宅竊盜，累犯，處有期徒刑拾
月。
    事實及理由
一、本件被告乙○○所犯非死刑、無期徒刑或最輕本刑有期徒刑
    三年以上之罪，亦非高等法院管轄第一審案件，且被告於本
    院訊問時，就被訴事實為有罪之陳述，經告知被告簡式審判
    程序之旨，並聽取檢察官、被告之意見後，本院裁定進行簡
    式審判程序，是本件之證據調查，依刑事訴訟法第二百七十
    三條之二規定，不受同法第一百五十九條第一項、第一百六
    十一條之二、第一百六十一條之三、第一百六十三條之一及
    第一百六十四條至第一百七十條規定之限制，合先敘明。
二、本件犯罪事實及證據，均引用檢察官起訴書之記載（如附件
    ）。犯罪事實並更正記載如下：「各式證件、提款卡等財物
    」更正為「林靖琇健保卡、國泰世華信用卡、台灣企銀信用
    卡、郵局儲金金融卡、台灣創價學會會員卡」、「另只零錢
    包內約三千元之現金」更正為「另只零錢包內二千多元之現
    金」、「案經臺北市政府警察局信義分局移送偵辦」更正為
    「案經臺北市政府警察局信義分局報告偵辦」。就證據部分
    則補充：被告於本院準備程序及審理時就被訴犯罪事實之自
    白。
三、核被告所為，係犯刑法第三百二十一條第一項第一款、第二
    款之踰越安全設備於夜間侵入住宅竊盜罪。查被告於九十五
    年間，因竊盜案件，經臺灣板橋地方法院九十六年度簡字第
    一四○二號判處有期徒刑四月確定，並經臺灣板橋地方法院
    九十六年度聲減字第四○七六號減刑為有期徒刑二月確定。
    被告於九十五年間，另因竊盜案件，經本院九十六年度易字
    第一二六六號分別判處有期徒刑十月、一年、一年，應執行
    有期徒刑二年六月確定，並經本院以九十六年聲減字第二六
    四九號裁定減刑，並將該三罪與臺灣板橋地方法院九十六年
    度聲減字第四○七六號案定應執行刑為有期徒刑一年六月確
    定，於九十七年十一月一日因縮短刑期執行完畢出監，有臺
    灣高等法院被告前案紀錄表在卷足憑，其於五年內故意再犯
    有期徒刑以上之罪，為累犯，應依刑法第四十七條第一項之
    規定加重其刑。爰審酌被告前已有竊盜前科，且正值壯年，
    竟不思以正當途徑獲取財物，而再次犯案，顯見欠缺對他人
    財產法益之尊重，又被告於夜間侵入住宅竊盜，使被害人終
    日惶惶，無法心安，及被告犯罪後始終坦承犯行等一切情狀
    ，量處如主文所示之刑。公訴人雖具體求刑一年六月，惟本
    院認以量處如主文所示之刑為適當，公訴人之求刑，核屬過
    重，附此敘明。另公訴人雖以被告於八十八年即因連續九次
    犯侵入住宅竊盜罪，經臺灣高等法院判處有期徒刑二年並強
    制工作三年確定，九十五年九月及十一月，又先後三次侵入
    他人住宅竊盜，再經本院判處有期徒刑二年六月確定，於九
    十七年十月三十一日甫執刑完畢出獄，又再犯本案，足見被
    告確有犯竊盜罪之習慣，請依竊盜犯贓物犯保安處分條例第
    三條第一項之規定，宣告於刑之執行前令入勞動場所強制工
    作之保安處分，以矯治被告之犯罪習慣等語。惟按應執行之
    刑未達一年以上者，不適用竊盜犯贓物犯保安處分條例，該
    條例第二條第四項定有明文。查本案應執行刑未滿一年，自
    不得適用上開條例宣告強制工作之保安處分，末以敘明。
據上論斷，應依刑事訴訟法第二百八十四條之一、第二百七十三
條之一第一項、第二百九十九條第一項前段、第三百十條之二、
第四百五十四條第二項，刑法第三百二十一條第一項第一款、第
二款、第四十七條第一項，判決如主文。
本案經檢察官謝憲杰到庭執行職務。
中    華    民    國    99    年    11    月    11    日
                  刑事第九庭    法  官  鄭富城
以上正本證明與原本無異。
如不服本判決應於收受送達後10日內向本院提出上訴書狀，並應
敘述具體理由；其未敘述上訴理由者，應於上訴期間屆滿後20日
內向本院補提理由書（均須按他造當事人之人數附繕）「切勿逕
送上級法院」。
                                書記官  顏淑華
中    華    民    國    99    年    11    月    11    日
附錄本案論罪科刑法條全文：
中華民國刑法第321條
（加重竊盜罪）
犯竊盜罪而有左列情形之一者，處 6 月以上、 5 年以下有期徒
刑：
一、於夜間侵入住宅或有人居住之建築物、船艦或隱匿其內而犯
    之者。
二、毀越門扇、牆垣或其他安全設備而犯之者。
三、攜帶兇器而犯之者。
四、結夥三人以上而犯之者。
五、乘火災、水災或其他災害之際而犯之者。
六、在車站或埠頭而犯之者。
前項之未遂犯罰之。
附件：
臺灣臺北地方法院檢察署檢察官起訴書
                                     99年度偵字第19959號
    被    告  乙○○  男  民國○○年○○月○日生
                      住臺北市○○區○○街101巷10號B1
                      國民身分證統一編號：Ｚ000000000號
上列之被告因竊盜案件，業經偵查終結，認應提起公訴，茲將犯
罪事實及證據並所犯法條分敘如下：
        犯罪事實
乙○○意圖為自己不法之所有，於民國（下同）99年8 月9 日夜
間3 時左右，攀爬上臺北市○○區○○路472 號3 樓甲○○○○
○○住宅外，逾越該住宅客廳窗戶後侵入上述住宅內，至林靖琇
之臥室內，竊取梳妝台上林靖琇所有，內有現金新臺幣（下同）
約12, 000 元與各式證件、提款卡等財物之紫色長皮夾1 只及另
只零錢包內約3,000 元之現金，得手後未幾即為杜勝雄發覺，乙
○○乃立即跳窗向外逃逸，惟因自3 樓跳下時受傷而仍為據報到
場警員查獲逮捕。案經臺北市政府警察局信義分局移送偵辦。
        證據並所犯法條
一、被告乙○○上揭於夜間逾越門扇侵入住宅竊盜之犯罪事實，
    有下列證據足以證明，其犯行堪足認定。
  （一）證人即告訴人被害人甲○○○○○○於警詢中之陳述及
        偵查中之證言；
  （二）贓物認領保管單3紙；
  （三）贓物及犯罪現場相片共17張；
  （四）被告坦承於夜間侵入告訴人住宅內行竊之自白。
二、核被告乙○○所為，係犯刑法第321 條第1 項第1 款、第2
    款之於夜間逾越門扇侵入住宅竊盜罪嫌。又被告前因犯刑法
    竊盜罪，經臺灣臺北地方法院判處有期徒刑2 年6 月確定，
    於97年10月31日執行完畢，5 年內再犯本罪，應依刑法第47
    條第1 項有關累犯之規定加重其刑。請審酌被害人因被告本
    件加重竊盜犯行而對於自家安全產生嚴重疑慮，且被告於88
    年即因連續9 次犯侵入住宅竊盜罪，經臺灣高等法院於89年
    3 月16日判處有期徒刑2 年並強制工作3 年確定；95年9 月
    及11月，又先後3 次侵入他人住宅竊盜，再經臺灣臺北地方
    法院判處有期徒刑2 年6 月確定，於97年10月31日甫執行完
    畢出獄，又再犯本件之侵入住宅竊盜罪，足見被告主觀惡性
    嚴重，非長期監禁矯治，不足以保障民眾財產安全等情，量
    處被告有期徒刑1 年6 月之刑，另被告為18歲以上之竊盜犯
    ，且如上所述，被告先前已經12次侵入他人住宅竊盜，且已
    經強制工作3 年，卻仍再犯竊盜罪，顯見其確有犯竊盜罪之
    習慣，請依竊盜犯贓物犯保安處分條例第3 條第1 項之規定
    ，宣告於刑之執行前令入勞動場所強制工作之保安處分，以
    矯治被告之犯罪習慣。
三、依刑事訴訟法第251條第1項提起公訴。
    此    致
臺灣臺北地方法院
中    華    民    國    99    年     9    月    15    日
                      檢  察  官  楊大智
本件正本證明與原本無異
中    華    民    國    99    年    9     月    29    日
                      書  記  官
附錄本案所犯法條全文
刑法第321條
（加重竊盜罪）
犯竊盜罪而有左列情形之一者，處 6 月以上、 5 年以下有期徒
刑：
一、於夜間侵入住宅或有人居住之建築物、船艦或隱匿其內而犯
    之者。
二、毀越門扇、牆垣或其他安全設備而犯之者。
三、攜帶兇器而犯之者。
四、結夥三人以上而犯之者。
五、乘火災、水災或其他災害之際而犯之者。
六、在車站或埠頭而犯之者。
前項之未遂犯罰之。

司法院資訊處製作；財團法人民間司法改革基金會備份。
